---
title: "Tarea 2"
author: "Julius Döbelt"
date: "26/08/2022"
output:
  html_document: default
  pdf_document: default
editor_options:
  chunk_output_type: console
---

1a) Top 30 del DAX (bolsa de valores alemana).
```{r warning=FALSE, message=FALSE}
library(quantmod)
library(xml2)
library(rvest)

dax <- "https://finance.yahoo.com/quote/%5EGDAXI/components?p=%5EGDAXI"

html <- read_html(dax)
node <- html_nodes(html,"a")
node<-html_text(node, trim=TRUE)
tickers<-grep(pattern = ".DE", x = node, value = TRUE)
symbols <- getSymbols(tickers, from="2017/01/01", to="2021/12/31")
```

```{r}
print(symbols)
```

1b) Datos con Market Cap y Sectores de las acciones.
```{r}
library(readxl)
acciones <- read_excel("Acciones.xlsx")

```



2a)
```{r}
#Solo uso el curso final de cada acción

database <- NULL

for (i in 1:30){
  add_columna <- get(tickers[i])[,4]
  database <- cbind(database, add_columna)
}
```

2b)
```{r}
head(database,3) 
#Tenemos 30 columnas, perfecto!
```

Hay missing values para DTG.DE, SHL.DE y HFG.DE. Pero no es un problema para la análisis.


3a)
```{r}
return_database <- NULL

for (i in 1:30){
  ret <- get(tickers[i])[,4]
  ret2 <- Delt(ret)
  colnames(ret2) <- colnames(ret)
  return_database <- cbind(return_database, ret2)
}

return_database <- return_database[-1,]

```

Calcular el retorno y la voladilidad diaria para las acciones.
```{r}
mean <- mean(return_database[,1], na.rm=T)
sd <- sd(return_database[,1], na.rm=T)
matrix <- matrix(c(mean, sd), 2,1)
rownames(matrix) <- c("Promedio_Retorno", "Volatilidad")
colnames(matrix) <- colnames(return_database)[1]

for(i in 2:30){
  mean <- mean(return_database[,i], na.rm=T)
  sd <- sd(return_database[,i], na.rm=T)
  matrix2 <- matrix(c(mean, sd), 2,1)
  matrix <- cbind(matrix, matrix2)
  colnames(matrix)[i] <- colnames(return_database)[i]
}
my_matrix <- t(matrix)
print(my_matrix)
```

Calcular el Sharpe_Ratio para las acciones.
```{r}
library(dplyr)
my_matrix <- as.data.frame(my_matrix)
#Bono de Alemania es 0%
RF <- (1.00)^(1/260)-1
my_matrix <- my_matrix%>%
  mutate(Sharpe_Ratio = round((Promedio_Retorno-RF)/Volatilidad,2))
  print(my_matrix)

```

3b) Merge mi dato resumen de 3a) con los datos de 1b)
```{r}
my_matrix <- tibble::rownames_to_column(my_matrix, "Name")

merged <- merge(my_matrix, acciones, by.x = "Name", by.y = "Name")
print(merged)

```

Crear una variable para los sectores
```{r}
anasec <- merged%>%
  group_by(Sector)%>%
  summarise(retorno = mean(Promedio_Retorno), volatilidad = mean(Volatilidad), sharpe_Ratio = mean(Sharpe_Ratio))
print (anasec)
```

3c)
Análisis para empresas
```{r}
subset(merged$Name, merged$Promedio_Retorno==max(merged$Promedio_Retorno))
max(merged$Promedio_Retorno)

subset(merged$Name, merged$Volatilidad==min(merged$Volatilidad))
min(merged$Volatilidad)

subset(merged$Name, merged$Sharpe_Ratio==max(merged$Sharpe_Ratio))
max(merged$Sharpe_Ratio)
```
DTG.DE tiene el retorno mayor con +0.0068 en promedio cada día
BEI.DE tiene la volatilidad menor con 0.012
El Sharpe_Ratio mayor tiene DTG.DE con 0.19

Un punto muy importante: Para DTG.DE solo hay 20 puntos de datos porque empezió en la bolsa de valores el 10 de diciembre en 2021. Para un periodo más larga, probablemente los retornos y el SharpRatio no serían tan grande.


Análisis para sectores
```{r}
subset(anasec$Sector, anasec$retorno==max(anasec$retorno))
max(anasec$retorno)
subset(anasec$Sector, anasec$volatilidad==min(anasec$volatilidad))
min(anasec$volatilidad)
subset(anasec$Sector, anasec$sharpe_Ratio==max(anasec$sharpe_Ratio))
max(anasec$sharpe_Ratio)
```
Los resultados en los sectores también son influyendos del tiempo corto de DTG.DE en la bolsa. DTG.DE pertenece a "Industrials", qué tiene los retornos y el SharpRatio más grande.

Retorno más alto es en el sector "Industrials" con 0.00184 (diario).
Voladilidad minima es en el sector "Consumer Defensive" con 0.0121 .
Sharpe Ratio más alto es en el sector "Industrials" con 0.062 .


NOTE: El SharpRatio no aparece correcto, porque los valores son muy pequenos.Sin embargo, es la formula de la clase.
