---
title: "Tarea Datos Masivos"
author: "Julius Döbelt"
date: "18.08.2022"
output: html_document
---

```{r setup, include=FALSE}
knitr::opts_chunk$set(echo = TRUE)
```

La siguiente tarea busca reforzar tu aprendiza de los temas cubiertos en clase, así como poner en práctica tus habilidades en
el manejo de datos masivos.
Resuelve cada uno de los puntos para la base de datos *cars.csv* No olvides cargar las librerias necesarias antes de iniciar
con tu programa. Para esto puedes utilizar el siguiente chunk:

```{r}
library(readr)
cars <- read_csv("C:/Users/User/Downloads/cars.csv")
```


### Pregunta 1

Almacena la información del archivo *cars.csv* en una variable llamada mis_datos y revisa su estructura con la función str()

```{r}
mis_datos <- as.data.frame(cars)
str(mis_datos)

```

Como puedes ver, la base de datos cuenta con 428 observaciones y 15 variables.
Las variables incluidas son:
- Make = La marca del fabricante del automóvil
- Model = El modelo del automóvil
- Type = El tipo de automóvil
- Origin = En dónde fue fabricado
- DriveTrain = Indica el tipo de transmición
- MSRP = Es el precio de venta en dólares sugerido por el fabricate
- Invoice = Es el valor de la factura del automóvil
- EngineSize = Es el tamaño del motor
- Cylinders = Indica con cuántos cilindros cuenta
- Horsepower = La potencia del automóvil en caballos de fuerza
- MPG_City = Millas por galón de combustible en la ciudad
- MPG_Highway = Millas por galón de combustible en carretera
- Weight = Peso del automóvil en libras
- Wheelbase = La distancia que hay entre el eje delantero y el eje trasero 
              en pulgadas
- Length = La longitud del automóvil en pulgadas


### Pregunta 2

Revisa si en la variable mis_datos existen missing values, de ser así reemplazalos por la media.

```{r}
mis_datos[!complete.cases(mis_datos),]
#Hay missing values en "EngineSize"; "Cylinders", "Horsepower", "MPG_City", "MPG_Highway", Weight", "Wheelbase" y "Length"
mis_datos$EngineSize[is.na(mis_datos$EngineSize)] <- mean(mis_datos$EngineSize, na.rm = T)
mis_datos$Cylinders[is.na(mis_datos$Cylinders)] <- mean(mis_datos$Cylinders, na.rm = T)
mis_datos$Horsepower[is.na(mis_datos$Horsepower)] <- mean(mis_datos$Horsepower, na.rm = T)
mis_datos$MPG_City[is.na(mis_datos$MPG_City)] <- mean(mis_datos$MPG_City, na.rm = T)
mis_datos$MPG_Highway[is.na(mis_datos$MPG_Highway)] <- mean(mis_datos$MPG_Highway, na.rm = T)
mis_datos$Weight[is.na(mis_datos$Weight)] <- mean(mis_datos$Weight, na.rm = T)
mis_datos$Wheelbase[is.na(mis_datos$Wheelbase)] <- mean(mis_datos$Wheelbase, na.rm = T)
mis_datos$Length[is.na(mis_datos$Length)] <- mean(mis_datos$Length, na.rm = T)
#Tambien sería posible con una función. 

```


### Pregunta 3

Utilizando algoritmos con la variable mis_datos, responde las siguientes preguntas:

¿Qué marca produce más vehículos y qué marca produce menos?

```{r}
library(dplyr)
mis_datos%>%
  select(Make)%>%
  count(Make)%>%
  group_by(Make)

```
Hummer produjo el menor (1). Toyota produjo el mayor (28). 

¿Cuántos autos se producen por región con transmisión delantera, cuántos con transmisión trasera y cuántos con doble transmisión (All)?

```{r}
#Es la opción más facil:
table(mis_datos$Origin, mis_datos$DriveTrain)

#También es posible:
mis_datos%>%
  select(Origin, DriveTrain)%>%
  group_by(Origin)%>%
  count(DriveTrain)
  
  
```


### Pregunta 4

Encuentra cuál es el precio sugerido más caro, cuál es el precio sugerido más barato, las millas por galón promedio para ciudad y las millas por galón promedio para carretera

```{r}
mis_datos%>%
  summarise(precio_más_caro = max(MSRP), precio_más_barato = min(MSRP), mpg_promedio_ciudad =  mean(MPG_City), mpg_promedio_carretera = mean(MPG_Highway))
```


### Pregunta 5 

Selecciona solo las variables Make, Model, Type, Origin, DriveTrain, MSRP, Weight, Wheelbase y Lenght. Conserva solo las observaciones cuyo DriveTrain sea Front y almacena esta información en una variable llamada mis_nuevos_datos. 

Imprime las primeras 7 observaciones de la variable mis_nuevos_datos

```{r}
#
mis_nuevos_datos <- mis_datos%>%
  filter(DriveTrain=="Front")%>%
  select(Make, Model, Origin, DriveTrain, MSRP, Weight, Wheelbase, Length)
head(mis_nuevos_datos, n=7)
```


### Pregunta 6

Con la información de la variable mis_nuevos_datos, necesitamos crear 3 nuevas variables, la primera llamada Weight_kilo que indique cuál es el peso del automóvil en kilos, la segunda llamada Wheelbase_cm que muestre el valor de la variable  Wheelbase en centímetros, y una última variable llamada Length_cm que indique la longitud del vehículo en centímetros. Almacena toda esta información dentro de la variable mis_nuevos_datos

```{r}
mis_nuevos_datos%>%
  mutate(Weight_kilo = Weight/2.205, Wheelbase_cm = Wheelbase/2.54, Length_cm = Length/2.54)

#NOTE: La transformación de libras en kilos es una approximación.
```


### Pregunta 7

Con la información de la variable mis_nuevos_datos, crea una nueva variable llamada opinion que esté en función del precio sugerido para la venta. Si el precio es mayor a 60,000 el valor de la variable opinion debe ser "Expensive", si el precio está entre 60,000 y 30,000, la variable opinion debe decir "Normal". Y si el precio es menor a 30,000 la variable opinion debe sugerir "Unexpensive". Almacena la información en la variable mis_nuevos_datos

```{r}
mis_nuevos_datos%>%
  mutate(opinion = ifelse(MSRP>60000, "Expensive", 
                          ifelse(MSRP>=30000, "Normal", "Unexpensive")))
```